臺灣桃園地方法院刑事判決　　　　　　　　　　　　　九十三年度訴字第五三二號
　　公　訴　人　臺灣桃園地方法院檢察署檢察官
　　被　　　告　甲○○
右列被告因違反毒品危害防制條例案件，經檢察官提起公訴（九十三年度毒偵字第八
０三號），及移
式審判程序，判決如左：
    主  文
甲○○連續施用第一級毒品，累犯，處有期徒刑壹年貳月。
扣案之注射針筒貳支及橡皮管壹條，均沒收。
    事  實
一、甲○○前曾於民國八十八年間因施用毒品案件，經本院以八十八年度毒聲字第二
    九七八號裁定，令入勒戒處所施以觀察、勒戒後，認無繼續施用毒品之傾向，而
    於八十八年六月十一日執行完畢，並於翌（十二）日釋放，由臺灣桃園地方法院
    檢察署檢察官於八十八年六月十四日，以八十八年度偵字第七九八五號不起訴處
    分確定；復於九十年間因施用毒品案件，經本院先後以九十年度毒聲字第四００
    號、第二三三０號、第四二九八號裁定，令入勒戒處所施以觀察、勒戒、強制戒
    治、停止戒治付保護管束，並由同署檢察官提起公訴，經本院於九十一年十一月
    十八日，以九十年度壢簡字第六九０號判決判處有期徒刑六月，於九十一年十月
    二十八日確定；又於九十年間因肇事遺棄等案件，經本院於九十年五月二十二日
    ，以九十年度交訴字第七一號判決判處一年四月確定，於九十年九月二十六日確
    定；上開二罪嗣經本院裁定應執行有期徒刑一年十月，於九十年十二月三日入監
    ，九十二年五月十三日假釋出獄，甫於九十二年九月四日縮刑期滿視為執行完畢
    （構成累犯）；再於九十一年間因施用毒品案件，經本院於九十三年四月三十日
    ，以九十三年度易字第八０號判決判處應執行有期徒刑一年在案。詎仍不思戒除
    毒癮，復另基於施用第一級毒品海洛因之概括犯意，自九十三年一月間某日起至
    同年三月初某日止，連續在其位於桃園縣中壢市台貿十村三二四號之住處，以針
    筒注射之方式，施用第一級毒品海洛因三次。嗣經警先於九十三年二月二日十八
    時許，在桃園縣中壢市○○○路○路與龍東路口查獲，並扣得其所有供施用第一
    級毒品海洛因所用之器具注射針筒一支；又於九十三年二月十九日十八時許，在
    中壢市○○○路○段一一二號前為警查獲，另扣得其所有供施用第一級毒品海洛
    因所用之器具注射針筒一支及橡皮管一條。
二、案經桃園縣政府警察局中壢分局報請臺灣桃園地方法院檢察署檢察官偵查起訴暨
    桃園縣政府警察局龜山分局報請同署檢察官移送併辦。
    理  由
一、右揭犯罪事實，業據被告甲○○於本院審理時坦承不諱，且其於九十三年二月二
    日及同年月十九日為警查獲時所採尿液經送檢驗結果，均呈嗎啡陽性反應，亦有
    桃園縣衛生局不法藥物尿液檢定書二紙在卷可稽，復有供其施用第一級毒品所用
    之注射針筒二支及橡皮管一條扣案可證，再佐以海洛因一經沾染本即有反覆施用
    之慣常特性，堪認被告自白施用毒品之犯行與事實相符。又被告前於八十八年間
    因施用毒品案件，經本院以八十八年度毒聲字第二九七八號裁定，令入勒戒處所
    施以觀察、勒戒後，認無繼續施用毒品之傾向，而於八十八年六月十一日執行完
    畢，並於翌（十二）日釋放，由臺灣桃園地方法院檢察署檢察官於八十八年六月
    十四日，以八十八年度偵字第七九八五號不起訴處分確定；復於九十年間因施用
    毒品案件，經本院先後以九十年度毒聲字第四００號、第二三三０號、第四二九
    八號裁定，令入勒戒處所施以觀察、勒戒、強制戒治、停止戒治付保護管束，並
    由同署檢察官提起公訴，經本院於九十一年十一月十八日，以九十年度壢簡字第
    六九０號判決判處有期徒刑六月，於九十一年十月二十八日確定；再於九十一年
    間因施用毒品案件，經本院於九十三年四月三十日，以九十三年度易字第八０號
    判決判處應執行有期徒刑一年在案等節，則有上開不起訴處分書、起訴書、刑事
    判決、臺灣高等法院被告全國前案紀錄表及臺灣桃園地方法院檢察署刑案查註紀
    錄表等在卷可考。而被告於九十二年九月十八日十二時許，在桃園縣中壢市台貿
    十村三二四號，分別非法施用第一、二級毒品海洛因、安非他命，為警於同月十
    八日十五時十分許，在上址查獲等犯行，固經本院於九十三年四月三十日，以九
    十三年度易字第八０號判決判處應執行有期徒刑一年在案（施用第一級毒品部分
    八月、施用第二級毒品部分五月），惟本件犯行之起始時點距前案查獲行為時將
    近三月餘，於客觀上已非密接，且被告於本院審理中亦自承：前案查獲後，因無
    海洛因之毒癮，本已不再施用，迄九十三年一月間因友人又給伊海洛因，才決定
    施用等語，足見被告本案之犯行顯係另行起意而為，難認與前案係基於概括犯意
    為之，而無裁判上一罪關係，至為灼然，故被告辯稱：本案與前案乃連續犯云云
    ，顯屬誤會，自不足採信。綜上，被告於觀察、勒戒執行完畢釋放後，五年內三
    犯以上本案施用第一級毒品之罪，事證明確，其犯行洵堪認定，應予依法論科。
二、核被告甲○○所為，係犯毒品危害防制條例第十條第一項之施用第一級毒品罪。
    其施用第一級毒品海洛因前分別持有第一級毒品海洛因之低度行為，各為施用之
    高度行為所吸收，不另論罪。被告先後三次施用第一級毒品海洛因之犯行，時間
    緊接，方法相同，觸犯構成要件相同之罪名，顯係基於概括之犯意為之，為連續
    犯，應依刑法第五十六條之規定以一罪論，並加重其刑。又被告有如事實欄所述
    之科刑及執行紀錄，有前揭臺灣桃園地方法院檢察署刑案資料查註紀錄表及臺灣
    高等法院被告全國前案紀錄表各一份在卷可按，其受有期徒刑執行完畢後，於五
    年之內再犯本件有期徒刑以上之罪，為累犯，應依刑法第四十七條之規定，遞加
    重其刑。至被告於九十三年二月二日採尿前回溯二十六小時內之某時外施用第一
    級毒品海洛因之犯行，雖未據起訴，然與公訴人起訴者既具連續犯裁判上一罪關
    係，基於審判不可分原則，本院自得併予審理，附此敘明。爰審酌被告前曾因施
    用毒品，分別經觀察、勒戒、強制戒治及判處徒刑後，仍不知悔改警惕，猶繼續
    施用毒品，本不宜寬貸，惟念其犯後坦承犯行，尚知悔悟，且施用毒品乃自戕行
    為，及對社會危害性等一切情狀，量處如主文所示之刑，以資懲儆。
三、查扣之注射針筒二支及橡皮管一條，均係被告所有且方便供施用第一級毒品所用
    之物，業據被告供明在卷，爰依刑法第三十八條第一項第二款之規定，宣告沒收
    。
四、本件被告所犯係死刑、無期徒刑或最輕本刑為三年以上有期徒刑以外之罪，亦非
    高等法院管轄第一審之案件，其於準備程序中就被訴事實為有罪之陳述，經本院
    告知簡式審判程序之旨，並聽取公訴人、被告之意見後，爰依刑事訴訟法第二百
    七十三條之一第一項規定合議裁定由受命法官獨任進行簡式審判程序，併此敘明
    。
據上論斷，應依刑事訴訟法第二百七十三條之一第一項、第二百九十九條第一項前段
，毒品危害防制條例第十條第一項，刑法第十一條前段、第五十六條、第四十七條、
第三十八條第一項第二款，判決如主文。
本案經檢察官崔秉君到庭執行職務。
中      華      民      國    九十三    年      五      月    三十一    日
                                臺灣桃園地方法院刑事第十一庭
                                    法  官    丁  俊  成
右正本證明與原本無異。
如不服本判決，應於判決送達後十日內向本院提出上訴狀( 應附繕本 )，上訴於臺灣
高等法院。
                                    書記官    簡  慧  瑛
中      華      民      國    九十三    年      六      月      三      日
附錄本案論罪科刑依據之法條：
毒品危害防制條例第十條：
施用第一級毒品者，處六月以上五年以下有期徒刑。
施用第二級毒品者，處三年以下有期徒刑。
